【裁判字號】    99,訴,117
【裁判日期】    990211
【裁判案由】    毒品危害防制條例等
【裁判全文】
臺灣高雄地方法院刑事判決               99年度訴字第117號
公  訴  人  臺灣高雄地方法院檢察署檢察官
被      告  乙○○○
上列被告因毒品危害防制條例等案件，經檢察官提起公訴（99年
度毒偵字第302 號、99年度偵字第1372號），於被告為有罪之陳
述後，本院合議庭裁定由受命法官獨任進行簡式審判程序，判決
如下：
    主  文
乙○○○犯施用第一級毒品罪，累犯，處有期徒刑捌月；又犯施
用第二級毒品罪，累犯，處有期徒刑肆月；又犯竊盜罪，累犯，
處有期徒刑伍月，扣案之鑰匙圈壹個沒收。應執行有期徒刑壹年
貳月，扣案之鑰匙圈壹個沒收。
    事  實
一、乙○○○前於民國94年間因施用毒品案件，經本院裁定送觀
    察勒戒及強制戒治，於95年12月6 日停止處分出監而執行完
    畢，並經臺灣高雄地方法院檢察署檢察官以95年度戒毒偵字
    第465 號不起訴處分確定。復於94年間因施用毒品案件，經
    本院以94年度訴字第2027號判處有期徒刑8 月確定，又因竊
    盜案件，經本院以94年度易字第1241號判處有期徒刑9 月確
    定，另因中華民國九十六年罪犯減刑條例施行，上開2 罪經
    本院以96年度聲減字第927 號裁定減為有期徒刑4 月、4 月
    又15日，應執行有期徒刑8 月確定，於上開強制戒治出監後
    接續執行上開徒刑，嗣於96年7 月21日縮刑期滿執行完畢。
    詎仍不知戒斷毒癮，於前開觀察勒戒及強制戒治執行完畢釋
    放後5 年內為下列犯行：
（一）乙○○○明知海洛因、甲基安非他命經公告列為毒品危害
      防制條例第2 條第2 項第1 款、第2 款之第一級、第二級
      毒品，未經許可不得非法持有、施用，竟基於施用第一級
      毒品海洛因之犯意，於98年11月17日上午8 時許，在不詳
      地點，以摻入香菸點燃吸食之方式，施用第一級毒品海洛
      因1 次。另基於施用第二級毒品甲基安非他命之犯意，於
      98年11月17日上午8 時30分許，在不詳地點，以玻璃球燒
      烤吸食之方式，施用第二級毒品甲基安非他命1 次。嗣於
      98年11月17日下午1 時20分許，在高雄縣大寮鄉○○○路
      105 巷24弄前，嗣因形跡可疑為警盤查，並徵得其同意後
      採尿送驗，結果呈嗎啡及甲基安非他命陽性反應，始悉上
      情。
（二）乙○○○意圖為自己不法之所有，基於竊盜之犯意，於98
      年12月23日凌晨0 時許，在高雄縣大寮鄉○○街106 號前
      ，以自備鑰匙圈發動汽車電門之方式，竊取甲○○所有之
      車牌號碼9S-1010 號自小客車1 部（價值約新臺幣150,00
      0 元），得手後作為代步工具。嗣於99年1 月1 日晚間8
      時35分許，乙○○○駕駛上開竊得車輛，行經高雄縣大寮
      鄉○○村○○○路295 之8 號「米蘭遊藝場」前，為警當
      場查獲，並扣得供行竊所用之鑰匙圈1 個，始悉上情。
二、案經高雄縣政府警察局林園分局報告報告臺灣高雄地方法院
    檢察署檢察官偵查起訴。
    理  由
一、按本件被告乙○○○所犯係死刑、無期徒刑、最輕本刑為3
    年以上有期徒刑以外之罪，其於準備程序就前揭被訴事實為
    有罪之陳述，經受命法官告知簡式審判程序之旨，並聽取其
    與公訴人之意見後，本院認無不得或不宜改依簡式審判程序
    進行之情形，爰依刑事訴訟法第273 條之1 第1 項規定，裁
    定本件由受命法官獨任進行簡式審判程序，合先敘明。
二、上開犯罪事實，業據被告乙○○○坦承不諱，關於事實欄（
    一）所示，被告同意採集之尿液，經送驗結果，確呈嗎啡及
    甲基安非他命陽性反應，此有尿液採驗同意書、臺灣檢驗科
    技股份有限公司98年11月27日出具之濫用藥物尿液檢驗報告
    在卷可稽（見偵二卷第9 頁），又關於事實欄（二）所示，
    ，業經證人即被害人甲○○於警詢中證述屬實（見警二卷第
    13至14頁），並有高雄縣政府警察局車輛協尋電腦輸入單、
    高雄縣政府警察局車輛尋獲電腦輸入單、贓物認領保管單、
    搜索扣押筆錄、扣押物品目錄表、現場查獲照片附卷可憑（
    見警二卷第5 至8 、15至17、26至27頁），及鑰匙圈1 個扣
    案可佐，足認被告前開任意性自白與事實相符，堪信屬實。
三、復查，被告前於94年間因施用毒品案件，經本院裁定送觀察
    勒戒及強制戒治，於95年12月6 日停止處分出監而執行完畢
    ，並經臺灣高雄地方法院檢察署檢察官以95年度戒毒偵字第
    465 號不起訴處分確定，是認被告確於前開觀察勒戒及強制
    戒治執行完畢釋放後5 年內再犯毒品危害防制條例第10條第
    1 項、第2 項之施用第一級、第二級毒品罪。綜上，本件事
    證明確，被告犯行堪以認定，應依法論科。
四、按海洛因、甲基安非他命係毒品危害防制條例第2 條第2 項
    第1 款、第2 款所定之第一級、第二級毒品，不得持有及施
    用。核被告乙○○○所為，事實欄（一）所示，係分別犯毒
    品危害防制條例第10條第1 項之施用第一級毒品罪、同條例
    第10條第2 項之施用第二級毒品罪，事實欄（二）所示，係
    犯刑法第320 條第1 項之竊盜罪。被告於施用前持有第一級
    、第二級毒品之行為，分別為其後之施用行為所吸收，不另
    論罪。又被告有事實欄所述之前科紀錄及執行情形，此有臺
    灣高等法院被告前案紀錄表在卷可佐（見本院卷第7 至17頁
    ），其於受有期徒刑之執行完畢後5 年以內故意再犯有期徒
    刑以上之上開3 罪，為累犯，均應依刑法第47條第1 項之規
    定，加重其刑。被告所犯施用第一級毒品、施用第二級毒品
    及竊盜等3 罪，犯意各別，行為互殊，應予分論併罰。爰審
    酌被告前已因施用毒品案件經觀察勒戒、強制戒治後，均未
    戒除毒癮，顯見其自制力不足，又前已有多次竊盜前科，仍
    不思以正當途徑獲取金錢，卻竊取他人之車輛供己使用，侵
    害他人財產權，足見其法治觀念薄弱，實應給予相當之刑罰
    制裁，惟念及被告於本院審理中坦承犯行，犯後態度尚可，
    且施用毒品係自戕一己之身體健康，其行為本身對社會所造
    成之危害並非直接，所竊得之車輛已發還被害人，此有贓物
    認領保管單附卷足憑（見警卷第17頁）等一切情狀，分別量
    處如主文所示之刑，並定其應執行之刑。扣案之鑰匙圈1 個
    ，為被告所有，係供事實欄（二）之竊盜犯行使用，業據被
    告於本院審理中供承在卷（見本院卷第59頁），爰依刑法第
    38條第1 項第2 款之規定宣告沒收。
據上論斷，應依刑事訴訟法第273 條之1 第1 項、第284 條之1
、第299 條第1 項前段，毒品危害防制條例第10條第1 項、第2
項，刑法第11條前段、第320 條第1 項、第47條第1 項、第51條
第5 款、第38條第1 項第2 款，刑法施行法第1 條之1 ，判決如
主文。
本案經檢察官丙○○到庭執行職務。
中    華    民    國    99    年    2    月    11    日
                  刑事第七庭  法  官  林依蓉
以上正本證明與原本無異。
如不服本判決應於收受本判決後10日內向本院提出上訴書狀，並
應敘述具體理由；如未敘述上訴理由者，應於上訴期間屆滿後20
日內向本院補提理由書( 均須按他造當事人之人數附繕本) 「切
勿逕送上級法院」。
中    華    民    國    99    年    2     月    11    日
                              書記官  許珈綺
附錄本判決論罪科刑法條：
毒品危害防制條例第10條第1項、第2項
施用第一級毒品者，處 6 月以上 5 年以下有期徒刑。
施用第二級毒品者，處3 年以下有期徒刑。
刑法第320 條第1項
意圖為自己或第三人不法之所有，而竊取他人之動產者，為竊盜
罪，處5 年以下有期徒刑、拘役或5 百元以下罰金。

司法院資訊處製作；財團法人民間司法改革基金會備份。
